【裁判字號】    98,台抗,34
【裁判日期】    980115
【裁判案由】    違反毒品危害防制條例等罪定應執行刑
【裁判全文】
最高法院刑事裁定                九十八年度台抗字第三四號
抗  告  人  甲○○
上列抗告人因違反毒品危害防制條例等罪案件，不服台灣高等法
院台南分院中華民國九十七年十月二十九日定應執行刑之裁定（
九十七年度聲字第一二一五號），提起抗告，本院裁定如下：
    主  文
原裁定撤銷，應由台灣高等法院台南分院更為裁定。
    理  由
本件原裁定以抗告人甲○○因犯如原裁定附表編號１至７所示違
反毒品危害防制條例七罪，經台灣台南地方法院及原審法院先後
判處如原裁定附表所示之刑，均經分別確定在案。茲因檢察官聲
請定其應執行之刑，核屬正當，爰依刑事訴訟法第四百七十七條
第一項，刑法第二條第一項前段、第五十三條，修正前刑法第五
十一條第五款，定其應執行之刑為有期徒刑十九年六月，固非無
見。第按法律上屬於自由裁量之事項，有其外部性界限及內部性
界限，並非概無拘束。法院應在法律所定範圍內選擇為適當之裁
判者，為自由裁量之外部性界限；法院裁量時，應符合其所適用
之法律目的及法秩序理念者，為自由裁量之內部性界限。數罪併
罰而有二裁判以上，法院定其應執行之刑，固有自由裁量之職權
，但仍應受法律內部性界限及外部性界限之拘束。本件抗告人所
犯上述七罪，先經台灣台南地方法院以九十六年度訴字第二七九
號刑事判決，判處(一)連續販賣第三級毒品罪，有期徒刑五年二月
（編號１），(二)販賣第三級毒品罪，有期徒刑五年（編號２），
(三)販賣第三級毒品罪，有期徒刑五年（編號３），(四)販賣第三級
毒品罪，有期徒刑五年（編號４），(五)販賣第三級毒品罪，有期
徒刑五年（編號５），(六)轉讓第三級毒品罪，有期徒刑六月減為
有期徒刑三月（編號６），(七)持有第二級毒品罪，有期徒刑四月
減為有期徒刑二月（編號７），應執行有期徒刑八年六月，檢察
官及抗告人均不服而提起上訴，經原審法院以九十六年度上訴字
第一一六○號判決認兩造之上訴均無理由，駁回上訴，抗告人復
就原裁定附表編號１至５部分提起第三審上訴（編號６、７部分
因不得提起第三審上訴而告確定），其中編號２、３部分經本院
以九十七年度台上字第六一三號駁回上訴而確定，至編號１、４
、５部分則經本院撤銷發回原審法院，嗣於原審法院更審中，經
抗告人撤回上訴而告確定。此有各該判決書及台灣高等法院被告
前案紀錄表在卷可稽。惟抗告人若就其所犯七罪，經第一審判決
後，不為上訴，其應執行之刑當為有期徒刑八年六月，現抗告人
因其中五罪為自己利益而上訴，雖部分為本院駁回，部分於更審
中撤回上訴而告確定，但原裁定更定執行刑之結果，反而應多執
行有期徒刑十一年，自不利於抗告人。從形式上觀察，原裁定雖
未踰越刑法第五十一條第五款所定法律之外部性界限，但所為刑
罰裁量職權之行使，是否與法律目的及法秩序理念之內部性界限
無違，即有再事審酌之餘地。抗告意旨指摘原裁定不當，為有理
由，應由本院予以撤銷，發回原法院更為適法之裁定。
據上論結，應依刑事訴訟法第四百十三條前段，裁定如主文。
中    華    民    國  九十八  年    一    月   十五   日
                      最高法院刑事第十一庭
                          審判長法官  花  滿  堂
                                法官  黃  正  興
                                法官  陳  東  誥
                                法官  林  錦  芳
                                法官  洪  昌  宏
      本件正本證明與原本無異
                                      書  記  官
中    華    民    國  九十八  年    一    月   十七   日
                                                     M


司法院資訊處製作；財團法人民間司法改革基金會備份。
